臺灣桃園地方法院交通事件裁定　 　　 94年度交聲字第207號
原處分機關　交通部公路總局新竹區監理所中壢監理站
異　議　人
即受處分人　聯華氣體工業股份有限公司
法定代理人　張重
代　理　人　池宗文
上列受處分人因違反道路交通管理處罰條例事件，對於交通部公
路總局新竹區監理所中壢監理站94年4 月11日壢監裁字第裁53-R
00000000號裁決書所為處分不服，聲明異議，本院裁定如下：
    主  文
原處分撤銷。
聯華氣體工業股份有限公司不罰。
    理  由
一、聲明異議意旨略以：如附件之聲明異議狀所載。
二、按汽車裝載時，裝載危險物品，未請領臨時通行證、未依規
    定懸掛或黏貼危險物品標誌及標示牌、罐槽車之罐槽體未檢
    驗合格、運送人員未經專業訓練合格或不遵守有關安全之規
    定者，處汽車所有人新臺幣3,000元以上9,000元以下罰鍰，
    並責令改正或禁止通行，道路交通管理處罰條例第29條第1
    項第3 款定有明文。次依於民國93年2 月27日修正公布道路
    交通安全規則第84條第1 項規定，車輛裝載危險物品應遵守
    下列事項：...2. 車頭及車尾應懸掛布質三角紅旗之危險標
    識，每邊不得少於30公分。3.裝載危險物品車輛之左、右兩
    側及後方應懸掛或黏貼危險物品標誌及標示牌，其內容及應
    列要項如附件八。危險物品標誌及標示牌應以反光材料製作
    ，運輸過程中並應不致產生變形、磨損、褪色及剝落等現象
    而能辨識清楚。經查，依卷附基警交字第R00000000 號舉發
    違反道路交通管理事件通知單記載，本案違規事實為：裝載
    液氧氣運輸槽，未於車身前後兩側裝置警示燈具，疏於安全
    ，三角旗無法辨識等語，其指本案異議人違規之情形有二，
    其一未裝設警示燈具，一為三角旗幟無法辨識，茲分述如下
    ：
（一）關於警示燈具部分：88年9 月23日公布之道路交通安全規
      則第84條第1 項原規定：「廠商貨主運送危險物品，應備
      具危險物品道路運送計畫書及物質安全資料表向起運所在
      地公路監理機關申請核發臨時通行證，其交由貨運業者運
      輸者，應會同申請，並依規定之運輸路線、時間及行車速
      度行駛。其有關應行遵守事項，依左列規定：一、車頭及
      車尾應懸掛危險標識，日間用三角紅旗，每邊不得少於三
      十公分，夜間用鮮明紅燈」，然本案異議人行為時即93年
      年12月31日時，應適用93年年8 月26日公布施行之道路交
      通管理規則，前開規定已移至該法第84條第2 款規定：「
      車輛裝載危險物品應遵守左列事項：... 二、車頭及車尾
      應懸掛布質三角紅旗之危險標識，每邊不得少於三十公分
      」，則已無要求異議人於運載危險物品時應於夜間使用鮮
      明紅燈之規定，自無要求異議人懸掛燈具之必要，而舉發
      違反道路交通管理事件通知單猶以此為違規情事，本案裁
      決書亦引為違規事實，於法顯有未合。
（二）關於三角旗幟部分：證人即舉發本件違規事件之警員翟大
      川於本院訊問時證稱：93年12月間，伊在基隆市第三分局
      暖暖派出所擔任警員，平常勤務內容為值班、巡邏、守望
      、取締違規。本案基警交字第R00000000 號舉發單係伊所
      填製，其上之違規事實亦為伊所記載。當時伊在瑞八公路
      攔到該部車輛，伊詢問駕駛人是否裝載液態氣體，駕駛人
      表示車上確有裝載液態氣體，因該車裝載液態燃料，屬道
      路交通處罰條例所定之危險物品，故伊觀察車身外觀有無
      裝設警示標誌，發現該車之三角旗已老舊不堪使用，伊便
      詢問駕駛有無裝設其他警示燈類，若夜間開車時該如何，
      駕駛人表示會改進，伊便依當時情形製單告發。伊當時有
      檢視駕駛人所懸掛之三角旗幟，該車在車前、車後皆有懸
      掛三角旗幟，均懸掛在車輛錢前後之保險桿左右兩側，但
      三角旗幟有脫線之情形，其情形即如同異議人陳情函所附
      之SE-182號車輛照片所示。但伊平常均係比照中油油罐車
      之旗幟，伊認為本案所掛旗幟比中油油罐車之旗幟還小。
      但伊實際並未拿尺測量該車懸掛之旗幟大小，所以不知該
      旗幟實際大小為何，伊在舉發單上記載「三角旗幟無法辨
      識」等語，係因伊發覺該車旗幟老舊退色，且旗幟上有脫
      線之情形等語（見本院94年11月28日訊問筆錄），則依該
      員警前開所述，本件異議人之前開車輛確有懸掛三角旗幟
      ，故此所應審酌者，係異議人車輛所懸掛之旗幟是否符合
      法定標準。觀諸證人翟大川前開所述描述異議人車輛所掛
      旗幟之尺寸，而人之肉眼辨識，易因個人主觀標準而有不
      同，證人翟大川於舉發本案時既未以尺丈量，自難依其個
      人臆測之詞，即遽為異議人不利之認定。又觀諸卷附異議
      人於94年2 月17日陳情函後所附照片，證人翟大川亦稱查
      獲本案當時該SE─182 號車輛所懸掛之旗幟情形如同照片
      所示，則該等旗幟仍顯然可見確為三角旗幟，並無不能便
      辨識之情形。
三、綜上，道路交通安全規則第84條之規定業已修正，並未要求
    裝載危險物品之車輛需懸掛燈具，而依證人翟大川所述及卷
4 內資料，並無證據證明異議人有原處分機關所稱「所掛三角
    旗識無法辨識」之違規事實，故本件異議人並無原處分機關
    所指之違規事實，原處分機關未予詳查即遽予舉發、裁罰，
    難認為允當，應認受處分人之異議為有理由，應將原處分撤
    銷，並改諭知受處分人不罰，以資適法。
據上論斷，應依道路交通管理處罰條例第87條第2 項、道路交通
案件處理辦法第20條前段，裁定如主文。
中　　華　　民　　國　　94　　年　　11　　月　　30　　日
                                臺灣桃園地方法院交通法庭
                                      法  官  何燕蓉
上正本證明與原本無異。
如不服本裁定，應於裁定送達後5 日內向本院提出抗告狀。
                                      書記官  許弘樺
中　　華　　民　　國　　94　　年　　11　　月　　30　　日
